# 商誉减值资产组划分

提问人：ivancheng 时间：2019-09-02 17:41:36
IAS 36.68 规定，资产的现金产出单元是指从持续使用中产生的现金流入基本上独立于其他资产或资产组合产生的现金流入的最小的资产组合。
而对于某些由资产减值准则规范的资产可能无法独立产生现金流量，比如商标、客户关系或品牌等，那么减值测试时需与其他资产一同纳入 CGU 进行减值测试。
对于这些规定存在以下疑问：
1. 将无法独立产生现金流量的资产纳入 CGU，是否会导致 CGU 可能大于能够产生现金流入的最小资产组合？
2. 基于商誉减值测试目的，商誉应分摊到预计能从协同效应中受益的每一CGU 或CGUs，如果与协同效应相关的CGU 包含 1 中所述的无法独立产生现金流量的资产，而该资产并非与协同效应相关，那么是否应基于商誉减值测试目的重新划分 CGU，即剔除与协同效应不相关的资产？进而可以得出结论认为基于资产减值目的划分的 CGU 和基于商誉减值测试目的划分的 CGU并不相同？
谢谢!

回答人：chenyiwei
从逻辑上说是不应出现这种情况的。因为 CGU 本身就是可独立产生现金流入的最小单元，所以 CGN 内部的各项资产之间应当存在紧密联系，共同有助于独立现金流入的产生，而不应将与该 CGU 无关的资产（溢余资产）纳入。对总部资产应采用适当、合理的方式分配计入各相关 CGU。
“与协同效应相关的 CGU 包含 1 中所述的无法独立产生现金流量的资产，而该资产并非与协同效应相关” 的情况，理论上也不应出现。也不应认为“认为基于资产减值目的划分的 CGU 和基于商誉减值测试目的划分的 CGU并不相同”。

提问人：ivancheng 时间：2019-09-03 17:03:18
这个问题是在学习 EY 的 International GAAP 2019 第 20 章 Impair-ment of fixed assets and goodwill时产生的疑问，先将相关资料附上供参考
第 1441 页提到：
3.1 CGUs and intangible assets......
Many intangible assets do not generate independent cash inflows as individual assets and so they are tested for impairment with other assets of the CGU of which they are part. A trade mark, for example, will generate largely independent cash flows if it is licensed to a third party but more commonly it will be part of a CGU.
同时第 1501 页也提到：
8.3 Impairment of assets and goodwill recognised on acquisition......
However, as mentioned at 3.1 above, many intangible assets do not generate independent cash inflows as individual assets and so they are tested as part of a CGU. Assuming there is no goodwill in the CGU being tested, then the VIU of the CGU might be calculated on an after-tax basis using notional tax cash flows assuming the asset’s tax basis is equal to its VIU as discussed at 7.2.3 above.
那么是不是会存在我提出来的问题？
1. 将无法独立产生现金流量的资产纳入 CGU，是否会导致 CGU 可能大于能够产生现金流入的最小资产组合？
2. 基于商誉减值测试目的，商誉应分摊到预计能从协同效应中受益的每一CGU 或CGUs，如果与协同效应相关的CGU 包含 1 中所述的无法独立产生现金流量的资产，而该资产并非与协同效应相关，那么是否应基于商誉减值测试目的重新划分 CGU，即剔除与协同效应不相关的资产？进而可以得出结论认为基于资产减值目的划分的 CGU 和基于商誉减值测试目的划分的 CGU并不相同？

回答人：chenyiwei
无法独立产生现金流的无形资产分配计入 CGU 也必须基于其与 CGU 中业务的关系。如果既崩独立产生现金流入也与各 CGU 无关，则不符合资产定义，直接核销处理。